【裁判字號】    89,毒抗,445
【裁判日期】    890523
【裁判案由】    毒品危害防制條例
【裁判全文】
臺灣高等法院刑事裁定                  八十九年度毒抗字第四四五號
    抗  告  人
    即  被  告  甲○○
右抗告人因違反毒品危害防制條例聲請觀察、勒戒案件，不服臺灣新竹地方法院八十
九年度毒聲字第八八九號，中華民國八十九年四月六日第一審裁定，提起抗告，本院
裁定如左：
    主      文
抗告駁回。
    理      由
一、檢察官在原審聲請意旨略以：被告甲○○前因施用第二級毒品安非他命案件，經
    觀察、勒戒後，認無繼續施用毒品之傾向，業經臺灣新竹地方法院檢察署檢察官
    於民國八十九年一月十三日以八十八年度偵字第四二二五號、八十九年度毒偵字
    第二三號為不起訴處分確定。惟被告復於八十九年一月二十四日下午四時五十五
    分為警採尿時回溯九十六小時內某時，在不詳處所施用第二級毒品安非他命，為
    警於八十九年一月二十四日，命其到場採尿因所查獲之事實。被告雖矢口否認有
    何施用犯行，惟由其親自採集封存之尿液，經送新竹縣衛生局、法務部調查局檢
    驗結果，均檢出有安非他命之陽性反應，此有尿液檢驗報告二紙附卷可稽，為此
    聲請指定勒戒處所施以勒戒等語。
二、原審經審核卷證屬實，而認本件聲請為有理由，又以被告曾因施用安非他命經原
    審以八十八年度毒聲字第二三二七號裁定送觀察、勒戒後，經臺灣新竹看守所附
    設勒戒處所認已無繼續施用毒品傾向後，由檢察官於八十九年一月十三日以八十
    八年度偵字第四二二五號、八十九年度毒偵字第二三號為不起訴處分確定，此有
    不起訴處分書及被告全國前案紀錄表各一份附卷足憑，其於五年之內再施用安非
    他命為二犯，乃依毒品危害防制條例第二十條第一項，觀察勒戒處分執行條例第
    三條第一項，裁定甲○○施用第二級毒品，應送勒戒處所觀察、勒戒；經核認事
    用法洵無違誤。抗告意旨略以：抗告人於八十九年一月二十二日為警方查獲，惟
    經尿液檢驗並無反應，故經臺灣新竹地方法院檢察署以八十九年度毒偵字第二三
    號為不起訴處分確定，復無吸食器具，故抗告人並無吸食毒品云云，而指摘原裁
    定不當；惟查：臺灣新竹地方法院檢察署八十九年度毒偵字第二三號不起訴處分
    書內記載之犯罪時間為八十八年五月二十日或前三日某時，與本件犯罪時間相隔
    長達逾半年，本件顯係另行起意，二者間無裁判上一罪之關係，自不受該不起訴
    處分效力所及；且該不起訴處分係由檢察官依臺灣新竹看守所附設勒戒處所認抗
    告人已無繼續施用毒品傾向之證明書所作成，並非因抗告人被查獲時尿液並無安
    非他命陽性反應所致，抗告人所辯顯係混淆卸責之詞；況警方採取抗告人尿液先
    後送新竹縣衛生局及法務部調查局鑑驗結果，均呈安非他命陽性反應，如果抗告
    人未施用第二級毒品安非他命，應不致有此反應，其空言徒卸刑責，委無可採，
    抗告為無理由，應予駁回。
據上論斷，應依刑事訴訟法第四百十二條，裁定如主文。
中     華     民     國    八十九   年       五       月      二十三    日
                             臺灣高等法院刑事第十二庭
                                 審判長法  官  劉  景  星
                                       法  官  陳  博  志
                                       法  官  陳  志  洋
右正本證明與原本無異。
不得再抗告。
                書記官  顧倪 淑 貞
中     華     民     國    八十九   年       五       月      二十五    日


司法院資訊處製作；財團法人民間司法改革基金會備份。
